【裁判字號】    99,訴,2221
【裁判日期】    991223
【裁判案由】    毒品危害防制條例
【裁判全文】
臺灣臺中地方法院刑事判決          99年度訴字第2221號
公  訴  人  臺灣臺中地方法院檢察署檢察官
被      告  陳妙雯
指定辯護人  本院公設辯護人  蔡育萍
上列被告因毒品危害防制條例案件，經檢察官提起公訴（99年度
偵字第13789號、99年度偵字第14512號），本院判決如下：
    主    文
陳妙雯犯如附表二所示之罪，均累犯，各處如附表二所示之刑；
應執行有期徒刑拾貳年，犯罪所得共新臺幣壹萬元，沒收，如全
部或一部不能沒收時，以其財產抵償之。
被訴轉讓第壹級毒品罪部分，無罪。
    犯罪事實
一、陳妙雯素行不佳，前曾犯違反槍砲彈藥刀械管制條例、違反
    毒品危害防制條例、違反公眾往來安全罪等罪，其中於民國
    （下同）93年間所觸犯違反毒品危害防制條例案件，經本院
    以93年度訴字第2443號判決，判處應執行有期徒刑1年8月確
    定，甫於95年8月31日因縮短刑期執行完畢，詎仍不知悔改
    。陳妙雯復明知海洛因、安非他命分別屬於毒品危害防制條
    例第2條第2項第1款、第2款所列管之第1級毒品、第2級毒品
    ，不得非法持有、販賣、轉讓，非經許可不得販入或賣出，
    皆具有成癮性、濫用性，對社會深具危害，竟仍意圖營利，
    各基於販賣第1級毒品海洛因以營利之犯意、另亦各基於意
    圖營利販賣第2級毒品甲基安非他命之犯意，分別於附表一
    所示時間、地點，以其所持用之00000000000號行動電話（
    以繆國基之名義申請為使用登記人）作為交易毒品之聯絡工
    具，先後為附表一所示之販賣第1級毒品海洛因及販賣第2級
    毒品甲基安非他命之犯行。陳妙雯另於99年5月7日晚上23時
    許因駕車衝撞國道臨檢站遭當場逮捕，經查獲第1級毒品海
    洛因及第2級毒品甲基安非他命（另案經偵辦）。嗣於99年6
    月9日上午10時許陳妙雯經臺中憲兵隊及臺中市警察局共持
    臺灣臺中地方法院檢察署檢察官核發之拘票，在台中市○○
    區○○路3段36號「林新醫院」第218號門診室前拘獲到案。
    始經警循線查悉上情。陳妙雯並於偵查中，於99年6月10日
    經借訊外出查證時供出毒品來源，因而破獲其上手即販賣第
    1級毒品海洛因及販賣第2級毒品甲基安非他命之犯行之案外
    人許麗芬（業經臺灣臺中地方法院檢察署檢察官以該署99
    年度偵字第15384號偵辦中，案外人許麗芬亦遭該案羈押中
    。）。
二、案經臺中憲兵隊及臺中市警察局分別報請臺灣臺中地方法院
    檢察署檢察官偵查起訴。
    理    由
壹、有罪部份：
一、證據能力取捨之意見：
（1）、按被告以外之人（包括證人、鑑定人、告訴人、被害人
       及共同被告等）於審判外之陳述雖不符刑事訴訟法第159
       條之1至之4等4條之規定，而經當事人於審判程序同意作
       為證據，法院審酌該言詞陳述或書面陳述作成時之情況
       ，認為適當者，亦得為證據；當事人、代理人或辯護人
       於法院調查證據時，知有刑事訴訟法第159條第1項不得
       為證據之情形，而未於言詞辯論終結前聲明異議者，視
       為有前項之同意，同法第159條之5定有明文。立法意旨
       在於傳聞證據未經當事人之反對詰問予以核實，原則上
       先予排除。惟若當事人已放棄反對詰問權，於審判程序
       中表明同意該等傳聞證據可作為證據；或於言詞辯論終
       結前未聲明異議，基於尊重當事人對傳聞證據之處分權
       ，及證據資料愈豐富，愈有助於真實發見之理念，且強
       化言詞辯論主義，使訴訟程序得以順暢進行，上開傳聞
       證據亦均具有證據能力。本案判決下列所引用之各該被
       告以外之人於審判外之陳述（包含書面陳述），性質上
       均屬傳聞證據，被告於本院準備程序時同意引為審判期
       日調查之證據，且迄於言詞辯論終結前亦未再聲明異議
       （除證人鄒智然外），本院審認上開證據作成時之情況
       ，認應無違法或不當情事，與本案待證事實間復具有相
       當之關聯性，以之作為證據應屬適當，依刑事訴訟法第
       159條之5第2項之規定，均有證據能力，合先敘明。
（2）、通訊監察譯文：按所謂被告以外之人於審判外之陳述，
       係指被告以外之人就其曾經參與或見聞之事實，事後追
       憶並於審判外為陳述者而言。如被告以外之人係被告犯
       罪之共同正犯、共犯、相對人、被害人或其他關係人，
       而於被告實行犯罪行為時與被告為言詞或書面對談，且
       其對話之本身即係構成被告犯罪行為之部分內容者，因
       非屬其事後就曾經與聞之事實所為之追憶，自與審判外
       之陳述有間，二者不容混淆。又檢察或警察機關基於犯
       罪偵查之目的，依法對被告或犯罪嫌疑人進行通訊監察
       ，乃係以監控與過濾受監察人通訊內容之方式，蒐集對
       其有關之紀錄，並將該紀錄予以查扣，作為認定犯罪與
       否之證據，屬於刑事訴訟上強制處分之一種，而監聽係
       通訊保障及監察法（以下簡稱通保法）第13條第1項所定
       通訊監察方法之一，司法警察機關依法定程序執行監聽
       取得之錄音，係以錄音設備之機械作用，真實保存當時
       通訊之內容，如通訊一方為受監察人，司法警察在監聽
       中蒐集所得之通訊者對話，若其通話本身即係被告進行
       犯罪中構成犯罪事實之部分內容，則依前開說明，自與
       所謂「審判外之陳述」無涉，應不受傳聞法則之規範，
       當然具有證據能力。至司法警察依據監聽錄音結果予以
       翻譯而製作之監聽（或稱通訊監察）譯文，屬於文書證
       據之一種，於被告或訴訟關係人對其譯文之真實性發生
       爭執或有所懷疑時，法院固應依刑事訴訟法第165條之1
       第2項規定，以適當之設備，顯示該監聽錄音帶之聲音，
       以踐行調查證據之程序，俾確認該錄音聲音是否為通訊
       者本人及其內容與監聽譯文之記載是否相符，或以傳喚
       相關通訊者等方法為證據調查。倘被告或訴訟關係人對
       該通訊監察譯文之真實性並不爭執，即無勘驗辨認其錄
       音聲音之調查必要性，法院於審判期日如已踐行提示監
       聽譯文供當事人辨認或告以要旨，使其表示意見等程序
       並為辯論者，其所為之訴訟程序即無不合（最高法院99
       年度臺上字第3127號判決參照）。卷查本件被告陳妙雯
       所持有之00000000000號行動電話係依本院分別於99年4
       月1日、99年4月28日所核發之99聲監字第512號、99聲監
       續字第621號通訊監察書，於核准通訊監察期間內，對於
       被告上開行動電話進行通訊監察之事實，有該通訊監察
       書影本2份在卷可稽（見台灣台中地方法院檢察署99年度
       聲搜字第2033號卷第12至15頁），其監聽錄音蒐證程序
       自屬合法，又被告及其辯護人亦未爭執該譯文之證據能
       力及其真實性，是該通訊監察譯文自有證據能力。
（3）、另按所謂「傳聞證據」，係指以審判外之陳述作為內容
       之證據，亦即透過人之意思活動予以傳達之證據。易言
       之，即陳述者經由知覺、記憶、表現、敘述或敘述性動
       作等過程傳達其所體驗之事實，故亦稱為「供述證據」
       ；而與此相對者即為「非供述證據」（即非傳聞證據）
       ，亦即非透過人之意思活動予以傳達之證據，例如物證
       、書證等是。故證據究屬傳聞證據或非傳聞證據，必須
       以該證據所欲證明之待證事實為何（即證明旨趣），作
       為判斷之基礎。換言之，以供述內容之真實性作為待證
       事實之證據，應屬傳聞證據；惟若屬於「代替供述之書
       面」或「間接之供述」時，書面本身之存在或供述本身
       之存在即為待證事實時，此證據並不屬於傳聞證據，最
       高法院九十九年度台上字第四０八號刑事判決亦闡述至
       明。卷附蒐證照片，係移送單位依法蒐證之資料，是該
       資料本身之存在，即足以證明被告之所犯罪，而屬本案
       之待證事實，依據上開說明，就此部分亦無傳聞證據之
       可言。
（4）、又被告陳妙雯就本案於偵查及審理中所為自白，經核並
       無刑事訴訟法第一百五十六條第一項出於強暴、脅迫、
       利誘、詐欺、疲勞訊問、違法羈押或其他不正方法之情
       事，且調查結果亦與卷內其他證據資料所呈現之犯罪事
       實相符，依刑事訴訟法第一百五十六條第一項之規定，
       自得作為證據。
二、認定犯罪事實所憑之證據及理由：
（1）、被告陳妙雯坦承附表一編號1至4所示之販賣第1級毒品海
       洛因給證人莊金村之犯行部分：
       訊據被告陳妙雯對於上揭事實均坦承不諱，核與證人莊
       金村所證述之情節相符，其中被告陳妙雯及證人莊金村
       均坦認，99年4月4日下午19時59分證人莊金村以000000
       00000號家用電話，撥打被告陳妙雯所持用之000000000
       00號行動電話，係洽購第1級毒品海洛因，雙方旋即相約
       在國道一號高速公路中清交流道下方交易，通訊監察譯
       文中所稱之「海洋珍饌」即係指第1級毒品海洛因之暗語
       無誤。並有本院通訊監察書（見台灣台中地方法院檢察
       署99年度聲搜字第2033號卷第12至15頁）、通訊監察譯
       文（見台灣台中地方法院檢察署99年度偵字第13789號卷
       第35頁）、蒐證照片（見台灣台中地方法院檢察署99年
       度偵字第13789號卷第27頁）附卷可稽。足認被告陳妙雯
       此部份自白，核與事實相符，堪予採信，事證至臻明確
       ，被告陳妙雯附表一編號1至4所示之販賣第1級毒品海洛
       因給證人莊金村之犯行部分均洵堪認定。
（2）、被告陳妙雯矢口否認附表一編號5至6所示之販賣第2級毒
       品甲基安非他命給證人鄒智然之犯行部分：
       訊據被告陳妙雯固對於上揭其綽號為「大貓」，其所持
       用之行動電話號碼為00000000000號，證人鄒智然之綽
       號為「國泰」，證人鄒智然之行動電話號碼為00000000
       000號，卷附之行動電話00000000000號與00000000000
       號之通聯譯文係其所為等之事實坦承不諱，然矢口否認
       有何前揭附表一編號5、6所示之販賣第2級毒品甲基安非
       他命予證人鄒智然之犯行，辯稱：證人鄒智然是因為伊
       之前供述證人鄒智然販毒，所以證人鄒智然才這樣指述
       伊的，其實伊是無償免費提供第2級毒品安非他命給證人
       鄒智然施用的，時間是在99年3月12日晚上21時許，地點
       是在臺中市○○路與大雅路口附近之文心會館大樓8樓，
       該地點是證人鄒智然租賃地點。伊真的沒有販賣2次第2
       級毒品安非他命給證人鄒智然，伊是請證人鄒智然介紹
       人叫伍權峰給伊認識，伊是跟伍權峰購買第2級毒品安非
       他命，因為伊在筆錄上有提及這點，所以證人鄒智然反
       咬伊，因為伊跟憲調組說證人鄒智然跟伍權峰是同一集
       團，而且曾經由證人鄒智然送第2級毒品安非他命給伊，
       而伊購毒款是交給另一個女生，因此證人鄒智然懷恨，
       所以陷害伊。而上次庭訊伊供述沒有販賣第2級毒品安非
       他命給證人鄒智然，但伊有轉讓1次第2級毒品安非他命
       給證人鄒智然，時間是在99年3月12日晚上21時許，地點
       是在臺中市○○路與大雅路口附近之文心會館大樓8樓，
       數量是足夠供給1次施用之份量，當時有證人唐政裕陪同
       伊一同前往，可為證明，請求傳訊該證人唐政裕查證。
       至於臺灣臺中地方法院檢察署99年度偵字第13789號84、
       120頁之伊與證人鄒智然之監聽譯文裡面所謂「朋友」，
       證人鄒智然證稱係指第2級毒品安非他命之意思，伊有意
       見。因該「朋友」是指伍權峰才對。伊真的沒有販賣第2
       級毒品安非他命2次予證人鄒智然云云。惟查、上揭事
       實，業據證人鄒智然分別於偵查及本院審理中到庭證述
       綦詳在卷，互核所供情節前後均相符合，其中證人鄒智
       然於本院99年10月14日審理時，到庭具結經實施隔離交
       互詰問證稱如下：「審判長諭知開始進行交互詰問，請
       檢察官行主詰問。（檢察官問證人鄒智然：九十九年三
       月間你是否使用00000000000號行動電話？）證人答：
       對的。（在庭被告陳妙雯綽號為何？）大貓。（（提示
       臺中地檢署九十九年度偵字第一三七八九號偵查卷第八
       四至八六頁）九十九年三月十一日有一通譯文，該通聯
       是否係你跟大貓之通聯？）是的。（上開通聯係聯絡何
       事情？）你們傳喚我到院，我不用講那麼多，就是如之
       前證述所述。（轉身向被告陳妙雯稱：你不要叫很多人
       到我家恐嚇我。）我們上開通聯就是講毒品的事情，第
       二級毒品安非他命是被告陳妙雯以三千元代價販賣給我
       的，地點是在臺中市○○區○○路與北屯路交叉路口之
       太陽汽車旅館。（被告陳妙雯揚稱，鄒智然我跟你是朋
       友，我很挺你，你不要誤會我，我沒有販賣你毒品）（
       （提示九十九年偵字第一三七八九號偵查卷第一二○頁
       ）九十九年七月十六日檢察官有偵訊你，詢問你九十九
       年三月十一日下午之監聽譯文是何意思，你提及是跟被
       告陳妙雯以三千元交易第二級毒品安非他命，地點是在
       太陽汽車旅館，是否屬實？）實在。（你在檢察官詢問
       時，有說明九十九年三月十二日之監聽譯文是何意思，
       你表示說，馬妞是跟被告陳妙雯購買第二級毒品安非他
       命，是否屬實？（提示並告以要旨））屬實，馬妞就是
       馬淑娟。（你認識伍權峰嗎？）認識。（剛剛被告供述
       他是要透過你向伍權峰購買毒品，是否如此？）沒有，
       怎會有這樣的事情，我要找伍權峰更困難，而且伍權峰
       還曾經找小弟來對我開槍，所以我不可能跟伍權峰來往
       ，我是因為毒品的關係與伍權峰有糾紛。至於被告陳妙
       雯可不可以自己找到伍權峰我不清楚。（被告陳妙雯有
       曾經打電話給你，並請你幫他找伍權峰嗎？）沒有。（
       你知道伍權峰有何綽號？）阿峰而已。（你剛剛有點激
       動，並指向被告，並稱被告找人去恐嚇你的家屬，請問
       經過如何，你如何得知？）是監獄裡面的大哥來跟我說
       的，說大貓本案要我幫他解套，我回他，什麼人來講都
       一樣，我就是沒有在怕。（你剛才有說，恐嚇你的家屬
       ，還是去監獄工廠找你？）之前我在囚車上碰到大貓，
       她叫我幫他解套，不然要將事情鬧大，把我弄得神經病
       。（她有找人去向你家人騷擾，你能確定嗎？）我不知
       道，只有我妹妹來會客，我先前有請人叫我爸媽趕快搬
       家並把房子賣掉。審判長請公設辯護人蔡育萍行反詰問
       。（公設辯護人蔡育萍問證人鄒智然：你跟被告陳妙雯
       是如何認識的？）證人答：是幾年前經朋友介紹認識的
       。（對於本案事發之前，你們交情如何？）交情一般。
       （你跟被告陳妙雯聯絡除了毒品事情外，是否還會有其
       他事情聯絡？）沒有。（你怎麼知道可以找被告陳妙雯
       購買第二級毒品安非他命？）我忘記了。（九十九年三
       月十一日二十三時四一分五一秒通聯，你打給被告陳妙
       雯稱，你什麼時候要來，朋友在找了。這個朋友是指何
       意思？）朋友就是毒品的暗語，我就是要跟他購買毒品
       。（被告陳妙雯回答：你不是說他在那個，你又回答說
       ，我另外朋友要找啦，聽懂嗎？」是何意思？（請求提
       示該通譯文））我前面所講的朋友是指馬淑娟，被告陳
       妙雯回答說，馬淑娟不是正在忙嗎？我後面所說的朋友
       ，是指代號，就是糖果即是第二級毒品安非他命的意思
       。（這通電話聯絡完之後，是在何時完成交易？）聯絡
       完之後，被告陳妙雯讓我在太陽汽車旅館等了一段時間
       才完成交易，時間已經到九十九年三月十二日凌晨。（
       你們交易當時有何人在場？）我、馬淑娟、被告陳妙雯
       及她的一位男性朋友。（該男性朋友你是否認識？）不
       認識，但是他是一個客家人，並不是剛才到庭之證人唐
       政裕。（當天有何人跟被告陳妙雯購買毒品？）我跟馬
       淑娟都有要買，我拿三千元要跟被告購買，至於馬淑娟
       拿多少錢我並不清楚。（你在三月十二日十一點二十九
       分有發簡訊給被告陳妙雯，說老闆娘大老二等是什麼意
       思？）老闆娘是指馬淑娟，這通簡訊是要玩牌的意思。
       （你在三月十二日十二時五十分二十秒你又發簡訊給被
       告陳妙雯，該通簡訊是何意思？）我就是要被告陳妙雯
       去找朋友來賭博。（你在三月十二日你發簡訊給被告陳
       妙雯說要來玩牌，之後，為何跟他交易毒品？）有的，
       是在進化路、北屯路那次，我找他來玩牌順便買第二級
       毒品安非他命來施用。（這次的通聯何以都沒有講到朋
       友等毒品暗語？）因為吸毒的人熟悉了以後，不用特別
       講，也可以知道打電話的目的是要購買毒品。（九十九
       年三月十二日十七時五十分三四秒通聯內容，該通聯內
       容有個Ｃ，Ｃ是指何人？）就是阿峰，即是伍權峰，就
       是馬淑娟的小狼狗。（三月十二日你們在何時交易？）
       時間太久，我會模糊，而第二次交易地點是在臺中市北
       屯區○○○街花園商務汽車旅館，第一次才是在臺中市
       ○○路、進化路口的太陽汽車旅館才對。（三月十二日
       於花園汽車旅館交易毒品該次有何人在場？）我、馬淑
       娟、伍權峰、被告陳妙雯及被告所帶的一個年紀較大的
       男人。（證人唐政裕當天有無在場？）沒有，我也沒有
       看到他。（陳妙雯當天有帶幾個朋友去？）我只看到年
       紀大的男子而已。（你知道伍權峰及馬淑娟是否有在販
       賣毒品？）我知道，他們兩人確實有在販賣毒品。（陳
       妙雯有無向伍權峰及馬淑娟購買毒品過？）我不知道。
       （你是否曾經介紹過被告陳妙雯向伍權峰購買毒品？）
       被告陳妙雯比我還早認識伍權峰。（被告陳妙雯是否曾
       經要你介紹藥頭給他認識？）沒有。（九十九年三月十
       一日、三月十二日該兩次，你是否知道被告陳妙雯有無
       跟馬淑娟或是伍權峰交易毒品？）我不知道。（你是否
       知道被告陳妙雯毒品來源？）我不知道。審判長請檢察
       官行覆主詰問。（檢察官問證人鄒智然：九十九年三月
       十二日你說在遼陽四街的花園旅館內，有被告、伍權峰
       、馬淑娟、你、還有一個被告所帶年紀大的男子在場？
       ）證人答：是的。（你如何到上開地點的？）我自己去
       的，我是自己走路去的。（你可以確定伍權峰跟馬淑娟
       是一起來的嗎？）對的。（當時你在旅館內有向被告陳
       妙雯購買三千元的第二級毒品安非他命？）有的。（當
       時你沒有在裡面玩大老二？）我購買毒品後，就直接在
       裡面施用，我並沒有玩大老二。（馬淑娟及伍權峰來旅
       館的目的為何？）就是要向被告陳妙雯購買毒品。（於
       花園旅館該次，你有親眼看到馬淑娟拿錢向被告陳妙雯
       購買第二級毒品安非他命？）有的。（伍權峰也有當場
       向被告陳妙雯購買第二級毒品安非他命？）我不知道。
       （馬淑娟是否也購買毒品後也是在該處施用？）是的。
       審判長請公設辯護人蔡育萍行覆反詰問。（公設辯護人
       蔡育萍問證人鄒智然：你指述被告之前是否知道被告之
       前指述過你？）證人答：我不知道。（你跟被告陳妙雯
       ，除了他有叫人恐嚇你家人外，你與其有無其他怨恨讎
       隙？）沒有。（你剛才有提及你不清楚被告陳妙雯上手
       是何人，為何你在九十九年三月十四日偵訊筆錄中，證
       稱被告陳妙雯上手是阿水？）應該是他。（你有無曾經
       跟阿水購買過毒品嗎？）沒有。審判長諭知證人鄒智然
       交互詰問完畢。（審判長問證人鄒智然：你的綽號是否
       係「國泰」？）證人答：對的。（被告供述是之前她指
       述你，所以你挾怨誣賴她，是否如此？（提示本院訊問
       筆錄））沒有，我不會吃飽飽沒事情作。（你有無因為
       供出毒品來源，而在你的案子因而得到減輕刑度？）沒
       有。（你會不會因為供述來源可以得到減刑，所以要證
       述你向被告購買第二級毒品安非他命？）不會的，我的
       毒品案被判刑十年，不會為了減輕一點刑度而去誣賴別
       人。」（見本院99年10月14日審判筆錄）。經核證人鄒
       智然所證述情節復與被告陳妙雯所持用之00000000000
       號行動電話與證人鄒智然所持用之00000000000號行動
       電話之通話內容大致相符，此有該通訊監察譯文（見台
       灣台中地方法院檢察署99年度偵字第13789號卷第84至86
       頁）附卷可參。而證人鄒智然係於99年5月22日即已羈押
       台灣台中看守所，旋於99年7月27日另案移監於台灣台中
       監獄台中分監執行迄今一節，亦有證人鄒智然之全國前
       案資料查詢1份在卷可考。本案被告陳妙雯則係於99年6
       月9日上午10時許經臺中憲兵隊及臺中市警察局共持臺灣
       臺中地方法院檢察署檢察官核發之拘票，在台中市○○
       區○○路3段36號「林新醫院」第218號門診室前拘獲到
       案，被告陳妙雯並於偵查中，於99年6月10日經借訊外出
       查證時供出毒品來源，因而破獲其上手即販賣第1級毒品
       海洛因及販賣第2級毒品甲基安非他命之犯行之案外人許
       麗芬等情，此亦有臺中憲兵隊刑事案件移送書1份在卷可
       憑。證人鄒智然實無從得知被告陳妙雯經拘獲時所供述
       之內容為何，此節，亦經證人鄒智然證述明確在卷（見
       本院99年10月14日審判筆錄）。因此被告陳妙雯前揭「
       證人鄒智然是因為伊之前供述證人鄒智然販毒，所以證
       人鄒智然才這樣指述伊的。伊復陳述稱：伊是請證人鄒
       智然介紹人叫伍權峰給伊認識，伊是跟伍權峰購買第2級
       毒品安非他命，因為伊在筆錄上有提及這點，所以證人
       鄒智然反咬伊，因為伊跟憲調組說證人鄒智然跟伍權峰
       是同一集團，而且曾經由證人鄒智然送第2級毒品安非他
       命給伊，而伊購毒款是交給另一個女生，因此證人鄒智
       然懷恨，所以陷害伊。」云云之辯解顯難憑採。、被
       告陳妙雯另辯解稱：「伊有轉讓1次第2級毒品安非他命
       給證人鄒智然，時間是在99年3月12日晚上21時許，地點
       是在臺中市○○路與大雅路口附近之文心會館大樓8樓，
       數量是足夠供給1次施用之份量，當時有證人唐政裕陪同
       伊一同前往，可為證明，請求傳訊該證人唐政裕查證。
       」。經本院傳喚證人唐政裕查證，經具結後實施隔離訊
       問證稱情節，舉凡如前往時間、地點、是否一起上樓、
       上樓停留時間長短、在場人員、在房間內被告陳妙雯是
       否洗澡、有無幫被告陳妙雯攜帶換穿之衣物上樓、離場
       時間、離場方式．．．．．．等事項，均與被告陳妙雯
       所供述情節不符。證人唐政裕僅對被告陳妙雯重視之「
       被告陳妙雯有當著我的面拜託鄒智然幫他找藥頭，要找
       比較好壹點的藥頭，就這樣而已，後來我就先離開了，
       之後沒有多久我自己就先離開，後續的事情我就不瞭解
       ，我所證述的內容都實在。」之情節為大致相合之證述
       而已（見本院99年11月11日審判筆錄）。足見證人唐政
       裕之證言顯係臨訟勾串迴護被告之詞，委無足取，自難
       採為對被告有利事實認定之證據。此外，並有並有本院
       通訊監察書、通訊監察譯文、蒐證照片（見台灣台中地
       方法院檢察署99年度偵字第13789號卷第27頁）在卷足資
       佐證。、又查本件無從得知被告販賣第一級毒品海洛
       因及販賣第二級毒品甲基安非他命時，其購入第一級毒
       品海洛因及第二級毒品甲基安非他命之確實價格，及是
       否確有低買高賣之營利情事，惟販賣第一級毒品海洛因
       及第二級毒品甲基安非他命均屬違法行為，非可公然為
       之，販賣者販入後可任意分裝增減其分量再行出售，每
       次交易之價格、數量，亦隨時依交易對象、當時行情而
       變動，縱或出售之價格較低，亦非當然無營利意圖，即
       便為相同價格，因份量較少亦能從中獲利，除經坦承犯
       行並供明販入、賣出確實價量外，委難查得實情，復無
       法查獲其上手，更難查悉有無從中獲利，是除非別有事
       證足認係按同一價量委買或轉售，確未牟利外，尚難據
       此即認販賣之證據有所未足，否則將造成知過坦承者難
       辭重典，飾詞否認者反得僥倖，而失情理之平。且按一
       般民眾均知政府對毒品之查禁森嚴，重罰不予寬貸，衡
       情倘非有利可圖，絕無平白甘冒被嚴查重罰之高度風險
       之理，從而，舉凡其有償交易，除足反證其確係另基於
       某種非營利本意之關係外，尚難因無法查悉其販入價格
       ，作為是否高價賣出之比較，諉無營利之意思阻卻販賣
       犯行之追訴（最高法院84年度第3次刑事庭會議決議意旨
       參照）。而近年來，政府相關單位均投入相當之人力、
       物力，大力查緝毒品，已致一般人甚難輕易取得毒品。
       且電子、平面等媒體均一再報導販賣毒品係屬重罪，故
       衡以常情，一般人若非有利可圖，應無可能甘冒重罪之
       險，為他人免費代購、轉交或無償免費供應毒品。查被
       告前開販賣第一級毒品海洛因及販賣第二級毒品甲基安
       非他命之犯行，其與購買者並非至親，倘無從中賺取差
       價或投機貪圖小利，豈有屢屢甘冒重典依購入價格轉售
       、代購或無償免費供應毒品之理？是被告販賣第一級毒
       品海洛因及販賣第二級毒品甲基安非他命之犯行，主觀
       上均具有營利之意圖，亦可認定。是綜據上述，被告陳
       妙雯空言否認，所辯無非臨訟畏罪飾卸之詞，要無足採
       ，事證已臻明確，被告陳妙雯此部份即附表一編號5至6
       所示之販賣第2級毒品甲基安非他命給證人鄒智然之犯行
       亦洵堪認定。
三、論罪科刑：
（一）、按海洛因係毒品危害防制條例第二條第二項第一款所定
        之第一級毒品，不得非法販賣。次按安非他命係甲基苯
        乙胺化學合成麻醉之藥品，吸食之會降低食慾，血壓體
        溫會升高、影響記憶能力及自主神經系統，其判斷力、
        意志力亦均受限制、並有輕微癮性嚴重危害身心健康，
        而慣用者由於精神錯亂，更具暴力攻擊及反社會行為、
        自殺等傾向，後果堪虞，尤以戒解不易，其毒害不在煙
        毒之下，是安非他命係屬毒品危害防制條例第二條第二
        項第二款所定之第二級毒品，不得非法施用、販賣。次
        按販賣毒品罪，並不以販入之後復行賣出為構成要件，
        苟以營利為目的，將毒品販入或將之賣出，有一於此，
        其犯罪即經完成（最高法院八十八年度台上字第二三九
        八號、八十八年度台上字第三八九八號判決、八十九年
        度台上字第一六八○號、八十九年度台上字第三四三四
        號、九十年度台上字第一二○四號、九十年度台上字第
        二○四六號、九十年度台上字第三七九三號、九十年度
        台上字第七○三○號刑事判決要旨參照）。又販賣毒品
        罪，並不以販入後復行賣出為構成要件，只要以營利之
        目的，將毒品購入或賣出，有一於此，其犯罪即屬完成
        ，惟如販入後復行賣出一次，亦僅成立一販賣罪，並非
        認有二次之犯罪行為，最高法院96年臺上字第416號判
        決可資參照。再按刑事上販賣罪之完成，與民事上買賣
        契約之成立，二者之概念尚有不同。在民事上，買賣雙
        方就買賣標的物與價金等買賣要件之意思表示一致，其
        買賣契約固已成立。然刑事上之販賣行為，則須以營利
        為目的，將標的物販入或賣出，有一於此，其犯罪行為
        始為完成，苟行為人尚未將標的物販入或賣出，即難謂
        其販賣行為已屬完成。而所謂賣出，自應以標的物已否
        交付為斷，苟標的物已交付，縱買賣價金尚未給付，仍
        應論以販賣既遂罪；反之，如標的物尚未交付，縱行為
        人已收受價金，仍難謂其販賣行為已屬完成（參照最高
        法院88年度臺上字第3760號判決意旨）。復按販賣毒品
        之所謂販賣行為，係行為人基於營利之目的，而販入或
        賣出毒品而言。販賣毒品者，其主觀上須有營利之意圖
        ，且客觀上有販賣之行為，即足構成，至於實際上是否
        已經獲利，則非所問。即於有償讓與他人之初，係基於
        營利之意思，並著手實施，而因故無法高於購入之原價
        出售，最後不得不以原價或低於原價讓與他人時，仍屬
        販賣行為。必也始終無營利之意思，縱以原價或低於原
        價有償讓與他人，方難謂為販賣行為，而僅得以轉讓罪
        論處（最高法院93年度臺上字第1651號判決意旨參照）
        。查海洛因、安非他命分別為毒品危害防制條例第2條
        第2項第1款、第2款明定列管之第一、二級毒品，任何
        人非經許可，不得販賣、持有，本件被告陳妙雯既基於
        營利之犯意出售第一級毒品海洛因及第二級毒品安非他
        命牟利，故核被告陳妙雯犯罪事實欄附表一編號1至4所
        示之販賣第1級毒品海洛因給證人莊金村之犯行所為，
        均係犯毒品危害防制條例第4條第1項之販賣第一級毒品
        罪；被告陳妙雯犯罪事實欄附表一編號5至6所示之販賣
        第2級毒品甲基安非他命給證人鄒智然之犯行所為，均
        係犯毒品危害防制條例第4條第2項之販賣第二級毒品罪
        。被告上揭各該次販賣第一級毒品海洛因及販賣第二級
        毒品甲基安非他命前，其分別持有第一級毒品海洛因及
        第二級毒品甲基安非他命之低度行為，各為持有後進而
        販賣之高度行為所分別吸收，均不另論罪。
（二）、又按刑法於94年2月2日修正公布，並自95年7月1日起生
        效施行，修正後刑法刪除第56條之連續犯規定，而基於
        概括之犯意，連續數販賣毒品之行為，於刑法修正刪除
        連續犯規定之前，均依連續犯論以一罪，依該次刑法第
        56條修正理由之說明，謂：「對繼續犯同一罪名之罪者
        ，均適用連續犯之規定論處，不無鼓勵犯罪之嫌，亦使
        國家刑罰權之行使發生不合理之現象」、「基於連續犯
        原為數罪之本質及刑罰公平原則之考量，爰刪除有關連
        續犯之規定」等語，即係將本應各自獨立評價之數罪，
        回歸本來就應賦予複數法律效果之原貌。而所謂集合犯
        是指立法者所制定之犯罪構成要件中，本就預定有數個
        同種類之行為將反覆實行之犯罪而言，將各自實現犯罪
        構成要件之反覆多數行為，解釋為集合犯，而論以一罪
        。是以對於集合犯，必須從嚴解釋，以符合立法本旨。
        觀諸毒品危害防制條例所定之販賣毒品罪之構成要件文
        義，實無從認定立法者本即預定該犯罪之本質，必有數
        個同種類行為而反覆實行之集合犯行，故販賣毒品罪，
        難認係集合犯。因此，就刑法修正施行後多次販賣毒品
        之犯行，採一罪一罰，始符合立法本旨（最高法院97年
        度臺上字第99號判決要旨參照）。被告陳妙雯4次販賣
        第一級毒品海洛因及2次販賣第二級毒品安非他命之行
        為，犯罪時間均係95年7月1日刑法修正刪除連續犯規定
        之後，依照上開說明，均應以一罪一罰予以獨立評價。
        是被告所為如附表一所示六次犯行，均屬犯意各別，行
        為互殊，均應予分論併罰。
（三）、被告陳妙雯前曾於93年間觸犯違反毒品危害防制條例案
        件，經本院以93年度訴字第2443號判決，判處應執行有
        期徒刑1年8月確定，甫於95年8月31日因縮短刑期執行
        完畢等情，此有台灣台中地方法院檢察署刑案資料查註
        紀錄表1份在卷可按，五年以內再故意犯本件有期徒刑
        以上之罪，均為累犯，原應依刑法第47條第1項規定加
        重其刑，惟因販賣第一級毒品罪之法定本刑為死刑或無
        期徒刑（除罰金部分外）、販賣第二級毒品之法定本刑
        為無期徒刑（除有期徒刑及罰金部分外）部分，依刑法
        第64條第1項、第65條第1項規定，不得加重其刑，至於
        其餘部分，則均應依刑法第47條第1項規定加重其刑。
（四）、被告陳妙雯犯罪事實欄附表一編號1所示之販賣第1級毒
        品海洛因給證人莊金村之犯行，被告陳妙雯於偵查（見
        台灣台中地方法院檢察署99年度偵字第13789號卷第123
        、124頁）及審判中均自白犯行，應依毒品危害防制條
        例第17條第2項之規定減輕其刑。
（五）、另被告陳妙雯觸犯犯罪事實欄附表一編號1至6所示之販
        賣第1、2級毒品罪，供出毒品來源，因而查獲其上手之
        正犯即販賣第1級毒品海洛因及販賣第2級毒品甲基安非
        他命之犯行之案外人許麗芬（業經臺灣臺中地方法院檢
        察署檢察官以該署99年度偵字第15384號偵辦中，案外
        人許麗芬亦遭該案羈押中）一節，亦有臺灣臺中地方法
        院檢察署99年8月26日中檢輝雲99偵13789字第117110號
        函及憲兵司令部台中憲兵隊99年9月13日憲隊台中字第0
        990000464號函及所檢附之台中憲兵隊職務報告書各1份
        在卷可憑，並經本院函調台灣台中地方法院檢察署99年
        度偵字第15384號卷查明無訛在卷，有該案卷在卷可憑
        ，是均應依毒品危害防制條例第17條第1項之規定各減
        輕其刑（附表一編號1部分則遞予減輕其刑）。
（六）、再同為販賣第一級、第二級毒品之人，其原因動機不一
        ，犯罪情節未必盡同，或有大盤毒梟者，亦有中、小盤
        之分，甚或僅止於吸毒者友儕間為求互通有無之有償轉
        讓者亦有之，其販賣行為所造成危害社會之程度自屬有
        異，法律科處此類犯罪，所設之法定最低本刑卻同為「
        無期徒刑」及「7年以上之有期徒刑」，不可謂不重。
        於此情形，倘依其情狀處以較輕之徒刑，即足以懲儆，
        並可達防衛社會之目的者，自非不可依客觀之犯行與主
        觀之惡性二者加以考量其情狀有無可憫恕之處，而適用
        刑法第五十九條之規定酌量減輕其刑，期使個案裁判之
        量刑，能斟酌至當，符合比例原則。本件被告販賣第一
        級毒品海洛因及販賣第二級毒品甲基安非他命之犯行，
        無視國家對於杜絕毒品危害之禁令，其行為固屬不當，
        應予非難，然被告販賣之次數、數量均非甚鉅，即已遭
        警查獲，尚未造成無可彌補之鉅大危害，且其販賣毒品
        之次數雖有6次，惟各次所得僅各為區區1000元或3000
        元不等，總所得亦僅10000元，不若一般大盤商動輒數
        十萬元或數百萬元，乃至數千萬元，顯見被告販賣之情
        節尚屬輕微，其犯罪之情節尚非至惡，被告僅因一時貪
        念，致罹重典，然相對於長期大量販賣毒品之大毒梟而
        言，其對社會治安及國民健康之危害顯然較小，從被告
        犯案情節觀之，倘仍遽處以法定本刑之最低刑度即無期
        徒刑及7年以上之有期徒刑，無異失之過苛而不盡情理
        ，不免予人情輕法重之感，且難謂符合罪刑相當性及比
        例原則，更無從與大毒梟之惡行有所區隔，是其犯罪情
        狀相較於法定之重刑，在客觀上足以引起一般人之同情
        ，情節尚堪憫恕，科以法定最低度之刑，猶嫌過重，爰
        均依刑法第五十九條規定，均酌量遞予減輕其此販賣第
        一級毒品及販賣第二級毒品部份之刑。被告所犯之罪，
        有前開刑之加重及減輕事由，爰依刑法第71條第1項規
        定，先加後減。
（七）、爰審酌被告陳妙雯品行不佳，詳如前述，此有台灣台中
        地方法院檢察署刑案資料查註紀錄表1份在卷可按，被
        告不知戒慎惕勵，皆明知毒品具有成癮性、濫用性，對
        社會深具危害，被告年輕力壯，不思正當工作營生，竟
        為謀個人私利，無視於政府制定毒品危害防制條例之立
        法美意，及毒品對於自身健康之戕害及國家對於杜絕毒
        品犯罪之禁令，販賣第一級毒品海洛因、販賣第二級毒
        品安非他命，危害國民身體健康及社會治安，並造成毒
        品之泛濫，毒品危害國民健康，擾亂社會治安，販賣毒
        品對社會之危害尤鉅，更應嚴加非難，所為實乃法所不
        容而懸為厲禁，而購買毒品者，甚多因施用毒品之結果
        ，無工作能力，且一般均無正當工作收入，若非尋求親
        友經濟奧援，常會藉竊盜、搶奪等行為或再將購入之毒
        品重新販出牟利，以資作購買毒品費用，是其惡性不可
        謂不重，所生危害不小，惡性頗值菲議，無從寬貸，兼
        衡酌被告販賣毒品之次數、販賣所得、被告犯罪之動機
        、目的、手段、所生危害及犯罪後被告已坦認部分罪愆
        （販賣第一級毒品海洛因部分），稍見悔意，犯後態度
        不甚佳等一切情狀，分別從輕量處如主文所示之刑，及
        定其應執行刑，以資懲儆。
（八）、沒收部分：
        按毒品危害防制條例第19條第1項規定，犯販賣毒品罪
        者，其犯罪所得之財物均沒收之，係採義務沒收主義。
        故販賣毒品所得之對價，不問其中成本若干，利潤多少
        ，均應全部諭知沒收，貫徹政府查禁煙毒之決心，以符
        立法本旨（最高法院91年度臺上字第2419號判決意旨參
        照）。又犯毒品危害防制條例第四條至第九條、第十二
        條、第十三條或第十四條第一項、第二項之罪者，其供
        犯罪所用或因犯罪所得之財物，均沒收之，如全部或一
        部不能沒收時，追徵其價額或以其財產抵償之，為該條
        例第十九條第一項所明定。而犯罪所得之財物，不能與
        正常營利事業計算營利所得之情形相提並論，是所稱因
        犯罪所得之財物，乃指犯罪行為所直接取得而法律上無
        第三人得主張權利之一切財物而言，則上開規定所指販
        賣毒品所得之財物，依法諭知沒收時，舉凡販賣毒品所
        得之財物，不問其中何部分屬於成本，何部分屬於犯罪
        之利得，均應予以沒收，並非僅限於所賺取之差價部分
        ，始符立法之本旨（最高法院98年度台上字第3081號判
        決意旨參照）。是被告陳妙雯本件前開販賣第一級毒品
        海洛因及販賣第二級毒品安非他命之因犯罪所得之財物
        共新臺幣10000元，雖均未具扣案，然係因犯前開之罪
        所得之財物，均仍應依毒品危害防制條例第19條第1項
        義務沒收主義之規定，亦均各應於其主刑下併予宣告沒
        收之，如全部或一部不能沒收時，依同條項後段規定，
        以其財產抵償之。又按毒品危害防制條例第19條第1項
        規定，犯第4條至第9條之罪者，其供犯罪所用或因犯罪
        所得之財物，均沒收之，如全部或一部不能沒收時，追
        徵其價額或以其財產抵償之。但該條項並無如同條例第
        18條第1項所定「不問屬於犯人與否，沒收之」之明文
        ，自屬相對沒收主義之立法。是其應沒收之物，應以屬
        被告所有者為限。至於未扣案之門號00000000000號行
        動電話各1支，雖為被告陳妙雯持用以資供作為交易毒
        品之聯絡工具，惟該行動電話係以案外人繆國基之名義
        申請為使用登記人，並非屬被告陳妙雯所有，且未具扣
        案，爰不予依法宣告沒收，如全部或一部不能沒收時，
        追徵其價額或以其財產抵償之，併予敘明。
四、至於證人唐政裕之前開證言，是否涉及偽證，應於本案判決
    確定後，再由臺灣臺中地方法院檢察署檢察官依法偵處，附
    此敘明。
貳、無罪部份：
一、公訴意旨另略以：被告陳妙雯明知海洛因屬於毒品危害防制
    條例第2條第2項第1款所列管之第1級毒品，不得非法持有、
    販賣、轉讓，非經許可不得販入或賣出，具有成癮性、濫用
    性，對社會深具危害，竟仍基於轉讓第1級毒品海洛因之犯
    意，於99年3月底之某日在豐原交流道下方之7-11超商前方
    ，無償轉讓數量不詳之第1級毒品海洛因予友人莊貽筑。因
    認被告陳妙雯另涉犯毒品危害防制條例第8條第1項之轉讓第
    1級毒品罪嫌云云。
二、按被告未經審判證明有罪確定前，推定其為無罪。犯罪事實
    應依證據認定之，無證據不得認定犯罪事實（證據裁判主義
    ）。又被告或共犯之自白，不得作為有罪判決之唯一證據，
    仍應調查其他必要之證據，以察其是否與事實相符。再不能
    證明被告犯罪或其行為不罰者，應諭知無罪之判決，刑事訴
    訟法第一百五十四條第一項、第二項、第一百五十六條第二
    項及第三百零一條第一項分別定有明文。又刑事訴訟法所謂
    證據，係指合法之積極證據，就犯罪事實能為具體之證明者
    而言。再認定不利於被告之事實，須依積極證據，苟積極證
    據不足為不利於被告事實之認定時，即應為有利於被告之認
    定，更不必有何有利之證據（最高法院分別著有二十二年上
    字第二七二號、三十年上字第八一六號判例可資參照）。而
    認定犯罪事實，所憑之證據，雖不以直接證據為限，間接證
    據亦包括在內，然無論直接或間接證據，其為訴訟上之證明
    ，須於通常一般之人均不致於有所懷疑，而得確信其為真實
    之程度者，始得據之為有罪之認定，倘其證明尚未達到此一
    程度，而有合理性懷疑之存在時，即無從為有罪之認定，根
    據「罪證有疑，利於被告」之證據法則，即不得遽為不利於
    被告之認定（最高法院著有七十六年臺上字第四九八六號判
    例可資參照）。次按犯罪事實之認定，應憑真實之證據，倘
    證據是否真實尚欠明顯，自難以擬制推測之方法，為其判斷
    之基礎，而認定犯罪事實之證據係指足以認定被告確有犯罪
    行為之積極證據而言，該項證據自須適合於被告犯罪事實之
    認定，始得採為斷罪資料。又法院自依自由心證為證據判斷
    時，不得違背經驗法則，所謂經驗法則，係指吾人基於日常
    生活經驗所得之定則，並非個人主觀上之推測（最高法院五
    十三年臺上字第六五六號、二十九年上字第三一０五號、三
    十一年上字第一三一二號判例可資參照）。再認定犯罪事實
    應依證據，為刑事訴訟法所明定，故被告否認犯罪事實所持
    之辯解，縱屬不能成立，仍非有積極證據足以證明其犯罪行
    為，不能遽為有罪之認定（最高法院著有三十年度上字第一
    八三一號判例足資參照）。再按刑事訴訟法第一百六十一條
    已於九十一年二月八日修正公布，修正後同條第一項規定：
    檢察官就被告犯罪事實，應負舉證責任，並指出證明之方法
    。因此，檢察官對於起訴之犯罪事實，應負提出證據及說服
    之實質舉證責任。倘其所提出之證據，不足為被告有罪之積
    極證明，或其闡明之證明方法，無從說服法官以形成被告有
    罪之心證，基於無罪推定之原則，自應為被告無罪判決之諭
    知，亦有最高法院九十二年臺上字第一二八號判例可資參照
    。
三、公訴意旨認被告陳妙雯涉有毒品危害防制條例第8條第1項之
    轉讓第1級毒品罪嫌云云，無非以上揭事實，有被告陳妙雯
    之自白，及證人莊貽筑之證詞為唯一論據。
四、本件訊之被告陳妙雯固不諱言其曾於99年3月底之某日在豐
    原交流道下方之7-11超商前方，無償轉讓數量不詳之第1級
    毒品海洛因予友人莊貽筑之事實，惟堅詞否認有何販賣第1
    級毒品海洛因予證人莊貽筑之犯行，辯稱：伊認識證人鄭莊
    貽筑，伊轉讓證人鄭莊貽筑之第1級毒品海洛因數量約是100
    0元之份量，該次並沒有收錢，轉讓之時間是在99年3月28日
    下午16時許，轉讓地點是在國道一號豐原交流道下方之7─1
    1便利超商前等語。
五、本件經查，證人莊貽筑於警詢中係陳稱，係請被告陳妙雯幫
    其調過第1級毒品海洛因。其係於99年3月底，打電話叫被告
    陳妙雯幫其調1000元之第1級毒品海洛因。其與被告陳妙雯
    約在台中縣豐原交流道下右手邊之7-11超商，交給其1小包
    第1級毒品海洛，其有交給被告陳妙雯1000元，有沒有賺其
    價差其不清楚。被告陳妙雯就是販售第1級毒品海洛因給其
    之人，被告陳妙雯就是「大貓」。並經指認被告陳妙雯之相
    片在案（見台灣台中地方法院檢察署99年度偵字第13789號
    卷第38至50頁）。而偵查中證人莊貽筑則係陳稱，其有向被
    告陳妙雯借錢，及請被告陳妙雯幫其調第1級毒品海洛因。
    因當時其找不到藥頭，所以請被告陳妙雯幫其調一下，時間
    係於99年3月底，電話中其是跟被告陳妙雯講其找不到藥頭
    ，要過去找被告陳妙雯。其是見面後才跟被告陳妙雯講要跟
    被告陳妙雯拿1000元之第1級毒品海洛因。其等是約在台中
    縣豐原交流道往豐原方向右邊之7-11超商，見面後，其是跟
    「大貓」講其找不到藥頭，可否幫其調一下，其要1000元之
    第1級毒品海洛因。被告陳妙雯就叫其在7-11超商等一下，
    大約過了40分鐘，被告陳妙雯之朋友就拿1000元之第1級毒
    品海洛因過來給其。1000元在第一次見面時，其就交給「大
    貓」了。「大貓」賣給其之第1級毒品海洛因都會多給其一
    些量（見台灣台中地方法院檢察署99年度偵字第13789號卷
    第51至57頁）。基上所述，證人莊貽筑從未陳稱，係被告陳
    妙雯無償提供第1級毒品海洛因給其，足認公訴意旨以證人
    莊貽筑之證詞為論據，顯有瑕疵可指；且未達於通常一般之
    人均不致於有所懷疑，而得確信其為真實之程度者，顯難據
    之為有罪之認定。被告陳妙雯於偵查中則係承認有轉讓第1
    級毒品海洛因給證人莊貽筑（見台灣台中地方法院檢察署99
    年度偵字第13789號卷第60、123頁）。其未販賣第1級毒品
    海洛因給證人莊貽筑，其與證人莊貽筑是一起拿的。其等錢
    、毒品一人一半（見同上卷第89頁）。綜上所述被告陳妙雯
    與證人莊貽筑2人分別於警詢及偵查中所述，明顯不符。何
    能據此即認定：被告陳妙雯係轉讓第1級毒品海洛因給證人
    莊貽筑？次查證人莊貽筑於本院99年11月11日審理時，到庭
    具結證稱如下：「（審判長問證人莊貽筑：（提示臺中地檢
    署九十九年度偵字第一三七八九號第三八頁至四四頁、五一
    頁至五五頁）莊貽筑於警詢、偵查中均稱：他是跟你購買第
    一級毒品海洛因的，後來改稱是請你幫他調第一級毒品海洛
    因的，為什麼你說是免費提供海洛因給她施用的的，詳情到
    底為何？）證人答：時間約在九十九年三月二十八日下午十
    六時許左右，我打電話給被告陳妙雯，我麻煩他幫我找藥頭
    ，準備要購買第一級毒品海洛因，之後，約定在豐原交流道
    下方之加油站對面之7─11超商，見面之後，我們就一同上
    了一部白色SUZUKI轎車，車上有一名男性載著大貓（即是被
    告），我跟大貓就一起合資跟開車之男性購買毒品。（你出
    資多少？）我出資壹仟元，他也出資壹仟元，我是先交付壹
    仟元給被告，被告收受之後，再將他自己的壹仟元跟我交付
    給他的壹仟元共計二千元交付給該男性友人。該男性友人是
    被告的朋友，我不知道他的真實姓名，但是他的年紀約三十
    餘歲，將近四十歲，被告交付二千元給該男子後，該男子就
    拿第一級毒品海洛因一包給被告，在車上我們就將該海洛因
    分成兩小包，我們是向該男子要了一個空的塑膠袋，就將原
    來的毒品倒一半過來，分裝成兩包，而我拿比較多那包，另
    一包是由被告拿去，我拿完毒品之後，我就下車，而被告還
    在車上，我要下車時，我聽到被告說他要該男子載送他去購
    買滷味或是炸雞排，之後的事情我就不知道，因為我已經先
    行離開了。（（提示臺中地檢署九十九年度偵字第一三七八
    九號第三八頁至四四頁、五一頁至五五頁）何以你於警詢、
    偵查中所稱，係你們二人先在超商見面，之後，該男子才來
    ，之後才拿壹仟元之海洛因給你們，且壹仟元是你在超商時
    就已經交付給被告，與你今日所述不符？）我當時是有施用
    毒品意識不是很清楚，因為我有回想，所以我今日所述才實
    在。（你在臺中女監服刑時，有沒有人找你，並要你對本案
    為特定之證述？）沒有。（審判長問：有無問題詢問證人。
    ）（檢察官問證人莊貽筑：九十九年五月二十日你要服刑？
    ）證人答：我是五月二十四日入監執行的。（九十九年五月
    二十日該日有無採尿？）有的，有第一級毒品海洛因、第二
    級毒品安非他命反應，判刑應執行有期徒刑一年二月，該案
    是九十九年度訴字第二二六三號。（你稱你應執行有期徒刑
    一年二月，該案判決書對於你的犯罪時間認定為何？）是認
    定五月十九日施用第一級毒品海洛因、第二級毒品安非他命
    ，一個中午施用，一個下午施用，施用地點都在我家。（你
    這一輩子第一次施用毒品是施用何種類毒品？）是在八十六
    年，第一次就一起施用第一級毒品海洛因、第二級毒品安非
    他命。（距離你這次服刑，最後一次出監或是出所是在何時
    ？）九十三年六月十八日，之後迄九十九年五月二十四日才
    又入監服刑。（這六年之間，你是否有陸續施用第一級毒品
    海洛因、第二級毒品安非他命？）沒有，我是九十八年年尾
    ，才又開始施用第一級毒品海洛因、第二級毒品安非他命。
    （據你所述，你已經戒毒五年多，何以到去年，你又開始施
    用毒品？）就是一時想不開又吸毒。（九十八年年尾，你從
    事何職業？）家管，家裡的生活費是從我老公那裡拿的。（
    從今年開始九十九年，你大約多久施用一次第二級毒品安非
    他命？）一個禮拜大約三、四次。而第一級毒品海洛因一個
    禮拜施用四、五次，但是有時候也沒有施用。（你這樣的開
    銷，妳先生不會有意見嗎？）很氣啊，他也有報警抓過我，
    他也有想過要離婚。（你於警詢及檢察官那邊證述，你跟大
    貓交情蠻好的？）我承認，因為他有照顧我家的小孩，而且
    我生活困難時，他會幫忙我，也會照顧我。（你於偵訊時稱
    ，如果你用妳先生之手機，大部分是請大貓來載送你上下班
    ，當時你在從事何職業？）是做傳播小姐。（你當時平均月
    薪為何？）一天有壹仟八百元，當天支領。（你做到你入監
    服刑前嗎？）沒有，是作到四月底、五月初。（你何時去作
    傳播小姐？）過年的時候。（以你已經戒了將近五年至六年
    的毒品，為何你又接觸之後，毒癮會這麼大？）我那時候是
    我老公被裁員，心情不好，各方面的壓力，所以才想施用毒
    品解壓。」（見本院99年11月11日審判筆錄）。是證人莊貽
    筑於本院99年11月11日審理時到庭證述之情節，亦與公訴意
    旨所認：「被告陳妙雯於99年3月底之某日在豐原交流道下
    方之7-11超商前方，無償轉讓數量不詳之第1級毒品海洛因
    予友人莊貽筑。」之情節不符。從而，揆諸首揭法文規定及
    最高法院判例意旨，並無任何積極證據足資證明被告有何上
    開轉讓第1級毒品海洛因之犯行，自難僅憑公訴人片面之指
    訴而入罪。又刑事被告依法不負自證無罪之義務，故在別無
    積極證據之情形下，自難違反刑事訴訟法第一百五十四條之
    規定，以單純被告陳妙雯自白之行為，推定被告陳妙雯有何
    「無償轉讓數量不詳之第1級毒品海洛因予友人莊貽筑」之
    行為。此外，復查無其他積極證據足資證明被告陳妙雯此部
    份之犯罪，揆諸前揭說明，自應為被告陳妙雯此部份無罪之
    諭知。
六、至於被告陳妙雯此部份之行為，是否另行觸犯其他罪嫌，應
    於本案判決確定後，再由臺灣臺中地方法院檢察署檢察官依
    法偵處，併予敘明。
據上論結，應依刑事訴訟法第299條第1項前段、第301條第1項，
毒品危害防制條例第4條第1項、第2項、第17條第1項、第2項、
第19條第1項，刑法第11條、第47條第1項、第59條、第51條第5
款、第9款、第10款，判決如主文。
中    華    民    國    99    年    12    月    23    日
                  刑事第七庭審判長法  官  洪俊誠
                                  法  官  巫淑芳
                                  法  官  高文崇
上正本證明與原本無異。
如不服本判決，應於收受送達後10日內向本院提出上訴書狀（應
敘述具體理由並附繕本）。
上訴書狀如未敘述理由，應於上訴期間屆滿後20日內補提理由書
於本院。
                                  書記官  蕭榮峰
中    華    民    國    99    年    12    月    23    日
附錄論罪科刑實體法條文：
毒品危害防制條例第4條：
製造、運輸、販賣第一級毒品者，處死刑或無期徒刑；處無期徒
刑者，得併科新臺幣二千萬元以下罰金。
製造、運輸、販賣第二級毒品者，處無期徒刑或七年以上有期徒
刑，得併科新臺幣一千萬元以下罰金。
製造、運輸、販賣第三級毒品者，處五年以上有期徒刑，得併科
新臺幣七百萬元以下罰金。
製造、運輸、販賣第四級毒品者，處三年以上十年以下有期徒刑
，得併科新臺幣三百萬元以下罰金。
製造、運輸、販賣專供製造或施用毒品之器具者，處一年以上七
年以下有期徒刑，得併科新臺幣一百萬元以下罰金。
前五項之未遂犯罰之。
毒品危害防制條例第17條：
犯第四條至第八條、第十條或第十一條之罪，供出毒品來源，因
而查獲其他正犯或共犯者，減輕或免除其刑。
犯第四條至第八條之罪於偵查及審判中均自白者，減輕其刑。
毒品危害防制條例第19條：
犯第四條至第九條、第十二條、第十三條或第十四條第一項、第
二項之罪者，其供犯罪所用或因犯罪所得之財物，均沒收之，如
全部或一部不能沒收時，追徵其價額或以其財產抵償之。
為保全前項價額之追徵或以財產抵償，得於必要範圍內扣押其財
產。犯第四條之罪所使用之水、陸、空交通工具沒收之。
附表一：
 ┌──┬───────┬───────┬───────┬─────────┐
 │編號│犯罪時間      │犯罪地點      │販賣對象及交易│販賣毒品過程      │
 │    │              │              │之毒品        │                  │
 ├──┴───────┴───────┴───────┴─────────┤
 │販賣第1級毒品海洛因部分：                                               │
 ├──┬───────┬───────┬───────┬─────────┤
 │1   │99年4月4日下午│在國道一號高速│陳妙雯販賣市價│莊金村於當日下午19│
 │    │20時30分許    │公路中清交流道│1,000元之第1級│時59分以00-0000000│
 │    │              │下方。        │毒品海洛因1小 │2號家用電話，撥打 │
 │    │              │              │包予莊金村。  │陳妙雯所持用之0910│
 │    │              │              │              │－022141號行動電話│
 │    │              │              │              │，洽購第1級毒品海 │
 │    │              │              │              │洛因毒品，雙方旋即│
 │    │              │              │              │相約在國道一號高速│
 │    │              │              │              │公路中清交流道下方│
 │    │              │              │              │交易。            │
 ├──┼───────┼───────┼───────┼─────────┤
 │2   │99年4月7日下午│在國道一號高速│陳妙雯販賣市價│莊金村於同日中午12│
 │    │14時許        │公路中清交流道│1,000元之第1級│時18分以00-0000000│
 │    │              │下方。        │毒品海洛因1小 │2號家用電話，撥打 │
 │    │              │              │包予莊金村。  │陳妙雯所持用之0910│
 │    │              │              │              │－022141號行動電話│
 │    │              │              │              │，洽購第1級毒品海 │
 │    │              │              │              │洛因毒品，雙方旋即│
 │    │              │              │              │相約在國道一號高速│
 │    │              │              │              │公路中清交流道下方│
 │    │              │              │              │交易。            │
 ├──┼───────┼───────┼───────┼─────────┤
 │3   │99年4月14日下 │在臺中市北區崇│陳妙雯販賣市價│莊金村於同日下午15│
 │    │午15時52分後之│德路與健行路交│1,000元之第1級│時52分以00-0000000│
 │    │某時          │岔路口。      │毒品海洛因1小 │ 2號家用電話，撥打│
 │    │              │              │包予莊金村。  │陳妙雯所持用之0910│
 │    │              │              │              │－022141號行動電話│
 │    │              │              │              │聯繫後，約定購買毒│
 │    │              │              │              │品之時間地點，再前│
 │    │              │              │              │往交易。          │
 ├──┼───────┼───────┼───────┼─────────┤
 │4   │99年4月18日中 │在國道一號高速│陳妙雯販賣市價│莊金村於同日中午12│
 │    │午12時17分後之│公路中清交流道│1,000元之第1級│時17分以00-0000000│
 │    │某時          │下方。        │毒品海洛因1小 │2號家用電話，撥打 │
 │    │              │              │包予莊金村。  │陳妙雯所持用之0910│
 │    │              │              │              │－022141號行動電話│
 │    │              │              │              │聯繫後，約定購買毒│
 │    │              │              │              │品之時間地點，再前│
 │    │              │              │              │往交易。          │
 ├──┼───────┴───────┴───────┴─────────┤
 │    │前後共計4次                                                       │
 ├──┼─────────────────────────────────┤
 │販賣第二級毒品甲基安非他命部分：                                        │
 ├──┬───────┬───────┬───────┬─────────┤
 │5   │99年3月11日晚 │在臺中市北屯區│陳妙雯販賣市價│被告陳妙雯以所持用│
 │    │間23時41分後之│北屯路與進化路│3000元之第2級 │之00000000000號行│
 │    │某時          │交岔路口附近之│毒品甲基安非他│動電話與證人鄒智然│
 │    │              │太陽汽車旅館。│命予鄒智然。  │所持用之000000000│
 │    │              │              │              │14號行動電話相互聯│
 │    │              │              │              │繫後，雙方約定購買│
 │    │              │              │              │毒品之時間及地點，│
 │    │              │              │              │再前往交易。      │
 ├──┼───────┼───────┼───────┼─────────┤
 │6   │99年3月12日下 │在臺中市北屯區│陳妙雯販賣市價│被告陳妙雯以所持用│
 │    │午17時50分後之│遼陽四街之某花│3000元之第2級 │之00000000000號行│
 │    │某時          │園商務汽車旅館│毒品甲基安非他│動電話與證人鄒智然│
 │    │              │內。          │命予鄒智然。  │所持用之000000000│
 │    │              │              │              │14號行動電話相互聯│
 │    │              │              │              │繫後，雙方約定購買│
 │    │              │              │              │毒品之時間及地點，│
 │    │              │              │              │再前往交易。      │
 └──┴───────┴───────┴───────┴─────────┘
附表二：
┌──┬─────┬─────────┬───────────────────┐
│編號│犯罪行為  │罪              名│宣              告              刑    │
├──┴─────┴─────────┴───────────────────┤
│販賣第1級毒品海洛因部分：                                                   │
├──┬─────┬─────────┬───────────────────┤
│ 一 │如附表一  │販賣第1級毒品，累 │處有期徒刑肆年，犯罪所得新臺幣壹仟元沒│
│    │編號1     │犯，              │收，如全部或一部不能沒收時以其財產抵償│
│    │          │                  │之。                                  │
├──┼─────┼─────────┼───────────────────┤
│ 二 │如附表一  │販賣第1級毒品，累 │處有期徒刑柒年拾月，犯罪所得新臺幣壹仟│
│    │編號2     │犯，              │元沒收，如全部或一部不能沒收時以其財產│
│    │          │                  │抵償之。                              │
├──┼─────┼─────────┼───────────────────┤
│ 三 │如附表一  │販賣第1級毒品，累 │處有期徒刑柒年拾月，犯罪所得新臺幣壹仟│
│    │編號3     │犯，              │元沒收，如全部或一部不能沒收時以其財產│
│    │          │                  │抵償之。                              │
├──┼─────┼─────────┼───────────────────┤
│ 四 │如附表一  │販賣第1級毒品，累 │處有期徒刑柒年拾月，犯罪所得新臺幣壹仟│
│    │編號4     │犯，              │元沒收，如全部或一部不能沒收時以其財產│
│    │          │                  │抵償之。                              │
├──┴─────┴─────────┴───────────────────┤
│ 販賣第二級毒品甲基安非他命部分：                                           │
├──┬─────┬─────────┬───────────────────┤
│ 五 │如附表一  │販賣第2級毒品，累 │處有期徒刑貳年，犯罪所得新臺幣仟元沒│
│    │編號5     │犯，              │收，如全部或一部不能沒收時，以其財產抵│
│    │          │                  │償之。                                │
├──┼─────┼─────────┼───────────────────┤
│ 六 │如附表一  │販賣第2級毒品，累 │處有期徒刑貳年，犯罪所得新臺幣仟元沒│
│    │編號6     │犯，              │收，如全部或一部不能沒收時，以其財產抵│
│    │          │                  │償之。                                │
└──┴─────┴─────────┴───────────────────┘

司法院資訊處製作；財團法人民間司法改革基金會備份。
